臺灣高等法院刑事裁定
110年度毒抗字第117號
抗  告  人  
即  被  告  劉木聲





上列抗告人因違反毒品危害防制條例案件，不服臺灣臺北地方法
院中華民國110年1月7日裁定（110年度毒聲字第6號），提起抗
告，本院裁定如下：
    主  文
抗告駁回。                                              
    理  由
一、原裁定意旨略以：被告甲○○基於施用第一級毒品海洛因之犯
    意，於民國109年9月3日晚間某時，在其位於臺北市大同區
    之住所，以將海洛因置於針筒內注射之方式，施用海洛因1
    次，業據被告坦承不諱，且被告採尿送驗結果呈鴉片類陽性
    反應，有臺北市政府警察局偵辦毒品案件尿液檢體委驗單、
    台灣尖端先進生技醫藥股份有限公司濫用藥物檢驗報告在卷
    可稽，是被告自白應與事實相符，其確有施第一級毒品之犯
    行無訛。又被告前於88年間，經臺灣士林地方法院以裁定令
    入勒戒處所觀察、勒戒，及戒治處所強制戒治，於88年8月1
    0日因停止其處分而出監；復因施用第一級毒品案件，經臺
    灣士林地方檢察署檢察官以98年度毒偵字第876號、第1096
    號予以戒癮治療緩起訴處分，該緩起訴處分於98年6月29日
    確定，緩起訴期間為98年6月29日至100年6月28日，期滿未
    經撤銷等情，有本院被告前案紀錄表在卷可稽，是被告本案
    再犯距最近1次強制戒治執行完畢釋放、附命完成戒癮治療
    之緩起訴處分，均已逾3年，依毒品危害防制條例第20條第3
     項之規定，仍應依同條例第20條第1 項之規定送勒戒處所
    觀察、勒戒等語。
二、抗告意旨略以：被告現在監執行為109年1月7日施打毒品，1
    09年9月3日入監服刑，顯明本案為3年內再犯，依法貫例亦
    應以判罪為審認云云。
三、按毒品危害防制條例第20條規定業於109年1月15日修正公布
    ，並於同年7月15日生效施行，將該條第3項原規定「依前項
    規定為觀察、勒戒或強制戒治執行完畢釋放後，『5年後』再
    犯第10條之罪者，適用本條前二項之規定。」修正為「依前
    項規定為觀察、勒戒或強制戒治執行完畢釋放後，『3年後』
    再犯第10條之罪者，適用前二項之規定。」放寬觀察、勒戒
    或強制戒治制度之適用時機，以協助施用者戒除毒癮，同條
    例第23條第2項並配合修正為「觀察、勒戒或強制戒治執行
    完畢釋放後，3年內再犯第10條之罪者，檢察官或少年法院
    （地方法院少年法庭）應依法追訴或裁定交付審理。」並增
    訂同條例第35條之1規定「本條例中華民國108年12月17日修
    正之條文施行前犯第10條之罪之案件，於修正施行後，依下
    列規定處理：偵查中之案件，由檢察官依修正後規定處理
    。審判中之案件，由法院或少年法院（地方法院少年法庭
    ）依修正後規定處理；依修正後規定應為不起訴處分或不付
    審理之裁定者，法院或少年法院（地方法院少年法庭）應為
    免刑之判決或不付審理之裁定。判決確定尚未執行或執行
    中之案件，適用修正前之規定。」同時生效施行。又「109
    年1月15日修正公布、同年7月15日施行之毒品危害防制條例
    第20條第3項規定，犯第10條之罪於觀察、勒戒或強制戒治
    執行完畢釋放後，3年後再犯第10條之罪者，適用本條前2項
    之規定。上開所謂「3年後再犯」，只要本次再犯（不論修
    正施行前、後）距最近1次觀察、勒戒或強制戒治執行完畢
    釋放，已逾3年者，即該當之，不因其間有無犯第10條之罪
    經起訴、判刑或執行而受影響」（最高法院刑事大法庭109
    年度台上大字第3826號裁定意旨參照）。
四、經查：
  ㈠上開犯罪事實業據被告於偵查中坦承不諱（毒偵卷第79頁反
    面），並有勘察採證同意書、台灣尖端先進生技醫藥股份有
    限公司濫用藥物檢驗報告、臺北市政府警察局偵辦毒品案件
    尿液檢體委驗單（毒偵卷第40頁、第63至64頁）在卷可稽，
    足認被告前開自白與事實相符，其施用第一級毒品之犯行，
    應堪認定。
  ㈡又被告前於88年間，經臺灣士林地方法院以裁定令入勒戒處
    所觀察、勒戒，及戒治處所強制戒治，於88年8月10日因停
    止其處分而出監；復因施用第一級毒品案件，經臺灣士林地
    方檢察署檢察官以98年度毒偵字第876號、第1096號予以戒
    癮治療緩起訴處分，該緩起訴處分於98年6月29日確定，緩
    起訴期間為98年6月29日至100年6月28日，期滿未經撤銷等
    情，有本院被告前案紀錄表在卷可稽，是被告本案再犯距最
    近1次強制戒治執行完畢釋放、附命完成戒癮治療之緩起訴
    處分，均已逾3年，原審因檢察官聲請，認抗告人確有施用
    第一級毒品之犯行，而依毒品危害防制條例第20條第3 項、
    第1 項規定，裁定抗告人應送勒戒處所觀察、勒戒，於法並
    無不合，抗告意旨所陳，為無理由，其抗告應予駁回。
五、應依刑事訴訟法第412條，裁定如主文。 
中　　華　　民　　國　　110 　年　　1　　月　　29 　　日
                  刑事第十六庭  審判長法　官  葉騰瑞
                                      法  官  陳芃宇
                                      法  官  莊明彰
以上正本證明與原本無異。
不得再抗告。
                                      書記官  蘇佳賢
中　　華　　民　　國　　110 　年　　1 　　月　　29　　日